---
title: "ALGORTIMA ANN"
author: "Alvon Kaka"
date: "2023-11-15"
output: html_document
---

```{r setup, include=FALSE}
knitr::opts_chunk$set(echo = TRUE)
```


## K. Algoritma ANN

### Step) Membuat training data dan merubah kolom target menjadi factor
```{r}
trainData <- read.csv("D:\\KULIAH\\Dataset\\Pen data\\heart_disease_dataset.csv")


str(trainData)
trainData
```

### Step) Membuat testing data dan merubah kolom target menjadi factor
```{r}
testData <- read.csv("D:\\KULIAH\\Dataset\\Pen data\\testData.csv")


str(testData)
testData
```

### Step: Membangun model dengan menggunakan data training
untuk membangun model, gunakan fungsi **neuralnet** dari library **neuralnet**.
```{r}
library(neuralnet)
```

```{r}
fit <- neuralnet(Target ~ Age + Sex + CP + Trestbps + Chol + Fbs + Restecg + Thalach + Exang + Oldpeak + Slope + Ca + Thal,
                 data = trainData, 
                 hidden = c(6), 
                 rep = 5, 
                 linear.output = FALSE, 
                 lifesign = "minimal", 
                 stepmax = 1000000,
                 threshold = 0.001)
```

```{r}
summary(fit)
```

### Step: Visualiasi data training
```{r}
plot(fit,rep="best")
```

### Step: Evaluasi model (prediksi, confusion matrix)
Untuk membuat prediksi, menggunakan fungsi **predict()**.
```{r}
#Evaluasi model (prediksi, confusion matrix)
library(caret)
```

```{r}
testData[] <- lapply(testData, as.numeric)
heart.prediction <- predict(fit, newdata = testData)
idx <- apply(heart.prediction, 1, which.max)
predicted <- testData$Target[idx]
predicted
```

```{r}
table(predicted, testData$Target)
```

```{r}
heart.prediction <- predict(fit, newdata = testData, type = "class")
#mengubah testData$Target ke dalam factor
actual <- as.factor(testData$Target)
```

```{r}
#mengubah 'dataset.prediction' menjadi factor
predicted <- as.factor(heart.prediction)
```

```{r}
#membuat confusion matrix
conf_matrix <- table(Actual = actual, Predicted = predicted)
print(conf_matrix)
```

```{r}
#menghitung akurasi
accuracy <- sum(diag(conf_matrix)) / sum(conf_matrix)
print(paste("Accuracy:", accuracy))
```

Berikut adalah akurasi dari setiap algoritma:

| NO  | Algoritma        | Package         | Fungsi          | Akurasi |
|----|-------------------|------------------|----------------|---------|
| 1  | CART              | rpart            | rpart          | 0.8333  |
| 2  | C4.5              | RWeka            | J48            | 0.55    |
| 3  | PART              | RWeka            | PART           | 0.4833  |
| 4  | CTREE             | party            | ctree          | 0.5833  |
| 5  | Random Forest     | randomForest     | random Forest  | 1       |
| 6  | Bagging CART      | ipred            | bagging        | 1       |
| 7  | BoostedC5.0       | C50              | C5.0           | 1       |
| 8  | NaiveBayesian     | klar             | naiveBayes     | 0.9667  |
| 9  | KNN               | caret            | knn            | 0.55    |
| 10 | SVM               | e1071            | SVM            | 0.6833  |
| 11 | ANN               | neuralnet        | neuralnet      | 0.33    |


